---
title: "Prevendo Demandas de Estoque com Base em Vendas"
author: "Luiz Fernando Mello"
date: "28/06/2021"
output:
  html_document: default
---

# Inicio do script e Análise Exploratória

Definindo o local de trabalho

```{r}
setwd("C:/repos/Projeto02_PrevendoDemandaDeEstoqueComBaseEmVendas")
```

Carregar pacote e dataset utilizado no script

```{r}
library(data.table)
library(moments)

vendas <- fread("Datasets/train.csv", header = TRUE,
                   sep = ",", stringsAsFactors = FALSE, encoding = "UTF-8")
```

O conjunto de dados carregado é muito grande, para não ter problemas com capacidade computacional posteriormente, vamos dividir o dataset.

```{r}
set.seed(357951)
indexes <- sample.int(nrow(vendas), 500000)
vendas <- vendas[indexes,]
rm(indexes)
```

Adicionar variável ID para auxiliar na remoção de outliers posteriormente

```{r}
vendas$id <- 1:nrow(vendas)
```

Visualizar as variáveis e tipos de dados do dataset.

```{r}
str(vendas)
```

Verificar se contem algum valor faltante

```{r}
any(is.na(vendas))
```
Resultado: Não contem nenhum valor faltante no dataset.


## Análise de variáveis numéricas ###

Definindo as variáveis numéricas do dataset
```{r}
variaveis_numericas <- c("Venta_uni_hoy", "Venta_hoy", 
                         "Dev_uni_proxima", "Dev_proxima", "Demanda_uni_equil")
```


### Medidas de tendência central e dispersão das variáveis
```{r}
for( i in variaveis_numericas) {
  cat(paste("Medidas da variável ", i, ":", "\n", sep = ""))
  print(summary(vendas[[i]]))
  cat(paste("Desvio padrão:", sd(vendas[[i]])))
  cat("\n\n")
  boxplot(vendas[[i]], main = paste("Variável", i))
}
```
Resultado: Variáveis não estão em uma distribuição normal e contem muitos outliers 


### Análise de correlação entre as variáveis
```{r}
cor(vendas$Venta_uni_hoy, vendas$Venta_hoy)
```
Resultado: As variáveis Venta, tem uma boa correlação positiva

```{r}
cor(vendas$Dev_uni_proxima, vendas$Dev_proxima)
```
Resultado: As variáveis Dev, tem uma boa correlação positiva

```{r}
cor(vendas$Venta_uni_hoy, vendas$Demanda_uni_equil)
```
Resultado: Variável venta_uni_hoy, tem uma forte correlação positiva com a variável target

```{r}
cor(vendas$Venta_hoy, vendas$Demanda_uni_equil)
```
Resultado: Variável venta_hoy, tem uma forte correlação positiva com a variável target

```{r}
cor(vendas$Dev_uni_proxima, vendas$Demanda_uni_equil)
```
Resultado: Variável dev_uni_proxima, tem uma pequena correlação positiva com a variável target

```{r}
cor(vendas$Dev_proxima, vendas$Demanda_uni_equil)
```
Resultado: Variável dev_proxima, tem uma pequena correlação positiva com a variável target


### Análise de simetria das variáveis
```{r}
for(i in variaveis_numericas) {
  cat(paste("Simetria da variável ", i, ":", "\n", sep = ""))
  print(skewness(vendas[[i]]))
  cat("\n")
}
```
Resultado: Todas as variáveis numéricas do dataset são assimetrica positiva.


### Análise de valores duplicados
```{r}
for(i in variaveis_numericas) {
  cat(paste("Valores duplicados da variável ", i, ":", "\n", sep = ""))
  print(sum(duplicated(vendas[[i]])))
  cat("\n")
}
```


### Identificando outliers de cada variável
```{r}
datasets_outliers <- data.frame()
for(i in variaveis_numericas) {
  cat(paste("Outliers da variável ", i, ":", "\n", sep = ""))
  metrica = mean(vendas[[i]]) + (sd(vendas[[i]]) * 2)
  dataset <- subset(vendas, vendas[[i]] > metrica)
  datasets_outliers <- rbind(datasets_outliers, dataset)
  print( nrow(dataset) )
  datasets_outliers <- unique(datasets_outliers)
  rm(dataset)
  rm(metrica)
  cat("\n")
}
rm(i)
```

#### Porcentagem de outliers dentro do dataset
```{r}
print( paste("O dataset tem ", round((nrow(datasets_outliers)/nrow(vendas)*100), 2), "% de outliers", sep = "" ))
```
Resultado: Os valores outliers estão no dataframe "datasets_outliers", vai ser utilizado para remover os outliers na manipulação de dados.